【裁判字號】    97,抗,1457
【裁判日期】    971218
【裁判案由】    聲請解除限制出境
【裁判全文】
臺灣高等法院臺中分院刑事裁定          97年度抗字第1457號
抗  告  人
即聲請人    甲○○
                      0號5樓.
                      171巷.
上列抗告人因偽造文書案件聲請解除限制出境，不服臺灣彰化地
方法院中華民國97年12月3日裁定 (97年度偵聲字第323號）提起
抗告，本院裁定如下：
    主  文
抗告駁回。
    理  由
一、抗告意旨略以：本案與97年度簡字第1145號判決之案發時間
    均在94年，本案應為該案判決效力所拘束，況抗告人既以十
    五萬元交保，自偵查開始均隨傳隨到，且因在越南設有工廠
    ，為公司營運，有出境之必要。又抗告人之母親、子女均在
    本國，生活重心在國內，復無犯罪前科，所涉本罪嫌亦非重
    罪，並無逃亡之虞，爰依刑事訴訟法之規定，提起抗告，請
    求撤銷原裁定等語。
二、原裁定略以：本案被告因涉犯偽造文書等案件，於偵查中，
    經檢察官聲請羈押禁見，原審訊問後，認為被告涉犯刑法第
    216條、第214條之罪嫌重大，雖難認其另涉有買賣質押人口
    之重罪或有勾串共犯或證人之虞，然因其有多次出境紀錄，
    准予以新台幣15萬元具保，並限制出境、出海，此經調閱臺
    灣彰化地方法院檢察署97年度偵字第9349號全卷審閱無訛。
    又本案因現仍在偵查中，經原審發函徵詢承辦檢察官之意見
    ，認「本案被告所犯係屬重罪，且被告另涉有偽造文書等罪
    嫌，而被告亦多次出國至第三處，甚至到越南、柬埔寨等國
    尋找本件被害外籍女子至臺工作，故認被告仍有限制出境之
    必要，以免被告逃亡或串供之虞」，此有臺灣彰化地方法院
    檢察署 97年12月1日彰檢良忠97偵9349字第52167號函1紙在
    卷可稽。復參酌本案相關卷證資料，認被告確涉犯偽造文書
    等罪嫌重大，而本案犯罪情節與其因違反就業服務法等案件
    ，經臺灣臺中地方法院以97年度簡字第1145號判處罪刑之犯
    罪事實，是否確有修正前連續犯之裁判上一罪關係尚未確定
    ，難認本案犯罪事實已為該案判決效力所及；再被告確有多
    次出境之記錄，其並於聲請狀中自承另在越南地區設立工廠
    等情，為免被告因恐遭刑事追訴而逃亡出境並滯留其他地區
    不歸，僅以具保之處分尚不足以擔保其接受追訴、審判或執
    行，仍有限制其出境之必要，是原審前所為限制被告出境之
    處分，經核尚有必要，被告所為解除限制出境之聲請，顯無
    理由，不能准許，應予駁回等語。
三、經核閱卷附原審所附本案資料與抗告人經臺灣臺中地方法院
    以97年度簡字第1145號判處罪刑之犯罪事實，是否確有修正
    前連續犯之裁判上一罪關係，因時間不同，尚未能確定，難
    認本案犯罪事實已為該案判決效力所及，另抗告人所涉本件
    犯嫌又與境外有關，再按上開原審發函徵詢承辦檢察官之意
    見亦認「本案被告所犯係屬重罪，且被告另涉有偽造文書等
    罪嫌，而被告亦多次出國至第三處，甚至到越南、柬埔寨等
    國尋找本件被害外籍女子至臺工作，故認被告仍有限制出境
    之必要，以免被告逃亡或串供之虞」，原審為確保日後追訴
    、審判程序之進行，認仍有繼續限制其出境之必要，而駁回
    被告解除限制出境分，核無違誤，被告仍執前詞指摘原裁定
    不當，為無理由，應予駁回。
四、據上論結，應依刑事訴訟法第412條，裁定如主文。
中    華    民    國    97    年    12    月    18    日
            刑事第二庭    審判長法  官  李  璋  鵬
                                法  官  胡  森  田
                                法  官  胡  忠  文
上列正本證明與原本無異。
不得再抗告。
                                書記官  陳  文  琴
中    華    民    國    97    年    12    月    19    日


司法院資訊處製作；財團法人民間司法改革基金會備份。
